【裁判字號】    91,再抗,153
【裁判日期】    920130
【裁判案由】    強制執行
【裁判全文】
臺灣高等法院民事裁定      九十一年度再抗字第一五三號
      聲  請  人  甲○○
右聲請人與相對人嘉翔建設股份有限公司間強制執行事件，聲請人對中華民國九十一
年十一月二十八日本院九十一年抗字第四一００號確定裁定聲請再審，本院裁定如左
：
      主      文
聲請駁回。
聲請程序費用由聲請人負擔。
      理      由
一、按提起再審之訴應表明再審理由，所謂表明再審理由必須指明確定判決有如何合
    於法定再審事由之具體情事始為相當，倘僅泛言有何條款之再審事由，而無具體
    情事者，仍難謂已合法表明再審事由，既未合法表明再審事由，即為無再審事由
    ，性質上無庸命其補正，最高法院六十一年台再字第一三七號判例可循。
二、聲請再審意旨略以：原確定裁定未審酌再審聲請人所主張之抗告事由（即未依法
    調查證據）竟以再審聲請人無從辯駁申訴之台灣台北地方法院北院錦民土九十一
    聲再字第三十六號公函，進而錯引最高法院八十一年台抗字第一一四號民事裁定
    為據，駁回抗告，顯有民事訴訟法第四百九十六條第一項第一款及第十三款所定
    再審事由等語，並提出前揭台灣台北地方之公函為證（即再證一）然查該公函業
    經原確定裁定斟酌而於理由內論斷，自無發現漏未斟酌之證物可言。且聲請人亦
    未曾具體指明原確定適用何項法規有錯誤，均難謂聲請人曾合法具體表明再審事
    由。至聲請人略謂：原裁定錯引最高法院八十一年台抗字第一一四號民事裁定等
    語，查原確定裁定理由第二段為按「司法院院字第二七七六號解釋，謂強制執行
    必廢棄執行名義或宣告不許強制執行之裁判已有執行力者，執行法院始得停止強
    制執行並撤銷已為之執行處分。係指執行法院依有效成立之執行名義實施強制執
    行之情形而言。倘執行名義不備要件，尚未有效成立，執行法院不得據以強制執
    行，即無適用該解釋之餘地。」有最高法院八十一年度台抗一一四號裁定可循。
    足見原確定裁定未以之為「判例」而予以引用（按判例要旨彙編亦無此等文字）
    聲請人亦僅指其錯引最高法院民事裁定，亦難謂聲請人就民事訴訟法第四百九十
    六條第一項第一款之再審事由，有何具體情事予以指陳。揆諸首揭規定，其聲請
    再審尚不合法。
三、據上論結，本件再審聲請不合法，依強制執行法第三十條之一，民事訴訟法第五
    百零七條、第五百零二條、第七十八條裁定如主文。
中      華      民      國    九十二    年      一      月     三十     日
                                      民事第十七庭
                                          審判長法  官  鄭  雅  萍
                                                法  官  許  文  章
                                                法  官  吳  謀  焰
右正本係照原本作成。
如不服本裁定，應於收受送達後十日內向本院提出抗告狀，並應繳納抗告費新台幣四
十五元正。
中      華      民      國    九十二    年      二      月      十      日
                                                書記官  黃  瑞  芬


司法院資訊處製作；財團法人民間司法改革基金會備份。
